臺灣臺中地方法院刑事判決
111年度交易字第1593號
公  訴  人  臺灣臺中地方檢察署檢察官
被      告  林勝達


上列被告因公共危險案件，經檢察官提起公訴（111年度速偵字
第4261號），本院判決如下：
    主  文
林勝達駕駛動力交通工具而吐氣所含酒精濃度達每公升零點二五
毫克以上，累犯，處有期徒刑玖月。
    犯罪事實
一、林勝達自民國111年9月10日17時許起至翌(11)日3、4時許止
    ，在臺中市○○區○○路0段00○00號統一超商，飲用啤酒後，其
    吐氣所含酒精濃度已達每公升0.25毫克以上，竟仍於同年9
    月11日4時50分前某時，騎車號000-000號普通重型機車上路
    。嗣於同年9月11日4時50分許，行經臺中市○○區○○路0段00○
    00號前，因駕車左右搖晃為警攔查，發現其身上散發濃厚酒
    味，遂於同日5時13分許，對林勝達施以吐氣式酒精濃度測
    試，測得其吐氣中所含酒精濃度達每公升1.20毫克，始悉上
    情。
二、案經臺中市政府警察局第六分局報告臺灣臺中地方檢察署檢
    察官偵查起訴。
    理    由
壹、證據能力方面：
    本案據以認定被告林勝達犯罪之被告以外之人於審判外之陳
    述：即職務報告部分，公訴人及被告在本院111年10月31日
    審理時，均表示同意作為證據使用(見本院卷第32-33頁)，
    復經本院審酌該職務報告係承辦警員記載本案查獲經過，該
    證據之作成或取得本身並無違法或不當之情況，應屬適當，
    依刑事訴訟法第159條之5第1項之規定，具有證據能力；又
    本案認定事實引用之卷內其餘非供述證據，並無證據證明係
    公務員違背法定程序取得，依同法第158條之4規定反面解釋
    ，亦均有證據能力。
貳、實體部分：
一、認定犯罪事實所根據之證據及理由：  
    上揭犯罪事實，業據被告於警詢、偵訊及本院審理時均坦承
    不諱【見臺灣臺中地方檢察署111年度速偵字第4261號偵查
    卷宗(下稱速偵卷)第31-32、73-74頁、本院卷第31、34頁】
    ，且有職務報告、酒精測定紀錄表、財團法人工業技術研究
    院呼氣酒精測試器檢定合格證書、臺中市政府警察局執行交
    通違規移置保管車輛收據影本各1紙、臺中市政府警察局舉
    發違反道路交通管理事件通知單影本3紙、車輛詳細資料報
    表、駕籍詳細資料報表各1紙在卷可稽(見速偵卷第27、39、
    41、43、45-47、59、61頁)，足認被告之自白與事實相符，
    被告前揭犯行洵堪認定，應予依法論科。
二、論罪科刑：
  ㈠核被告林勝達所為，係犯刑法第185條之3第1項第1款之駕駛
    動力交通工具而吐氣所含酒精濃度達每公升0.25毫克以上罪
    。
  ㈡被告前曾於106年間，因公共危險案件，經臺灣彰化地方法院
    以106年度交易字第542號判決判處有期徒刑7月確定，而於1
    07年6月21日縮短刑期假釋並付保護管束，且於107年8月15
    日保護管束期滿未經撤銷，視為執行完畢，此有內政部警政
    署刑案資訊系統摘要表、臺灣高等法院被告前案紀錄表、矯
    正簡表、臺灣彰化地方法院106年度交易字第542號刑事判決
    各1份在卷可稽(見速偵卷第55-56頁、本院卷第13-20、41、
    43-45頁)，其受有期徒刑之執行完畢後，5年以內故意再犯
    本件有期徒刑以上之罪，為累犯，本院參酌最高法院110年
    度台上字第5660號判決意旨，公訴人既已具體敘明被告於前
    案執行完畢後，再犯本案犯罪，認存在特別惡性及對刑罰反
    應力薄弱，而有依累犯加重其刑之必要性，被告亦自承前案
    構成累犯事實之前案徒刑執行完畢之具體時間(見本院卷第3
    4頁)，則被告所為之前科紀錄，並非一時失慮、偶然發生，
    而前罪之徒刑執行無成效，被告對於刑罰之反應力顯然薄弱
    ，被告並無司法院大法官釋字第775號解釋意旨所指個案應
    量處最低法定刑，又無法適用刑法第59條規定減輕其刑，而
    應依此解釋意旨裁量不予加重最低本刑之情形(最高法院108
    年度台上字第338號判決意旨參照)，爰依刑法第47條第1項
    規定加重其刑。
  ㈢爰以行為人之責任為基礎，審酌被告前已有多次公共危險前
    科，有臺灣高等法院被告前案紀錄表1份在卷可稽(見本院卷
    第13-20頁，不計入前開構成累犯部分，另有5次公共危險前
    案紀錄)，素行不佳，竟仍不顧政府機關一再宣導酒精成分
    對人之意識、控制能力具有不良影響，超量飲酒後會導致對
    週遭事物之辨識及反應能力較平常狀況薄弱，飲酒後騎車將
    對往來之公眾及駕駛人自身皆具有高度危險性，全民都應戒
    絕飲酒後騎車之劣行，亦置其過去已有因公共危險案件經判
    決有罪之前科為罔聞，第七度於飲酒後騎車上路，為警攔查
    後，測得其吐氣中所含酒精濃度為每公升1.20毫克，酒精濃
    度甚高，顯見被告非但心存僥倖尤甚，既漠視自己安危，更
    輕視國家法令，罔顧參與道路交通之公眾人車往來之安全，
    所為甚為惡劣，考量被告犯後坦認犯行，已生悔意，兼衡其
    學歷、經歷及經濟生活狀況，業據被告陳明在卷(詳如本院
    卷第35頁所示)等一切情狀，量處如主文所示之刑，以資懲
    儆。
據上論斷，應依刑事訴訟法第299條第1項，刑法第185條之3第1
項第1款、第47條第1項，刑法施行法第1條之1第1項，判決如主
文。
本案經檢察官殷節提起公訴，檢察官謝道明到庭執行職務。
中　　華　　民　　國　  111　  年 　11　　月　　28　　日
　　　　　　　　　刑事第四庭  法　官　湯有朋
以上正本證明與原本無異。
如不服本判決應於收受送達後20日內向本院提出上訴書狀，並應
敘述具體理由；其未敘述上訴理由者，應於上訴期間屆滿後20日
內向本院補提理由書（均須按他造當事人之人數附繕本）「切勿
逕送上級法院」。
　　                      　　書記官  黃美雲
中　　華　　民　　國　　111 　年　　11　　月　　28　　日
附錄本案論罪科刑法條：
刑法第185條之3第1項第1款：
駕駛動力交通工具而有下列情形之一者，處2年以下有期徒刑，
得併科20萬元以下罰金：
一、吐氣所含酒精濃度達每公升零點二五毫克或血液中酒精濃度
    達百分之零點零五以上。